臺灣高雄地方法院刑事判決
                                     110年度原訴字第15號
被      告  林怡君




指定辯護人  李淑妃律師
上列被告因毒品危害防制條例案件，經檢察官提起公訴（110 年
度偵緝字第839 號、110 年度偵緝字第841 號、110 年度偵緝字
第842 號），本院判決如下：
    主  文
林怡君犯如附表一所示之罪，共伍罪，各處如附表一「主文」欄
所示之刑及沒收。應執行有期徒刑柒年陸月。
    事  實
一、林怡君明知甲基安非他命係毒品危害防制條例第2 條第2 項
    列管之第二級毒品，未經許可不得販賣、持有，竟基於販賣
    第二級毒品甲基安非他命以營利之犯意，分別於附表一各編
    號所示之時、地，以附表一各編號所示之聯絡方式、約定毒
    品之種類、數量、金額，而為附表一各編號所示之犯行。嗣
    為警於民國109 年11月23日13時50分許，在高雄市○○區○○路
    00號之「麗馨汽車旅館」211 號房內查獲，經林怡君、童俊
    杰（另行審結）同意搜索該房間及林怡君租用之車牌號碼00
    0-0000號自用小客車，扣得如附表二所示之物（林怡君所涉
    施用毒品犯行由檢察官另案偵辦），而查悉上情。
二、案經高雄市政府警察局刑事警察大隊報告臺灣屏東地方檢察
    署呈請臺灣高等檢察署高雄檢察分署核轉臺灣高雄地方檢察
    署檢察官偵查起訴。
    理  由
一、證據能力部分：
    本判決所引用之供述證據（含書面陳述），屬被告以外之人
    於審判外所作之陳述者，公訴人、被告林怡君及指定辯護人
    於本院準備程序時，均表示同意有證據能力（見本院卷第39
    頁），本院斟酌此等供述證據作成時之情況，並無違法不當
    情事，且認為以之作為證據應屬適當，依刑事訴訟法第159
    條之5 第1 項之規定，得作為證據。至以下所引用之非供述
    證據，均非人對現場情形之言詞描述本身，自無傳聞法則之
    適用，且無違法取得之情形，故亦得作為證據。
二、訊據被告林怡君就附表一所示各次犯行，於警詢、偵查中及
    本院審理中坦承不諱（見警一卷第15頁至第16頁、第32頁至
    第33頁、第178 頁；偵八卷第155 頁至第156 頁；本院卷第
    37頁、第85頁），核與證人劉明禕、鄭宛宜、楊佳薰於警詢
    、偵查中之證述以及證人即被告童俊杰於偵查中證述之情節
    相符（見警一卷第233 頁至第239 頁、第181 頁至第192 頁
    、第89頁至第97頁、249 頁至第250 頁、第203 頁至第205
    頁、第227 頁至第229 頁；偵六卷第69頁），且有被告林怡
    君與證人劉明禕、鄭宛宜、楊佳薰之通訊監察譯文、臺灣屏
    東地方法院109 年聲監字第525 號通訊監察書及電話附表、
    109 年聲監續字第1249號通訊監察書及電話附表、109 年聲
    監字第1121號通訊監察書及電話附表在卷可憑（見警二卷第
    6 頁至第7 頁、第9 頁至第10頁；警一卷第29頁、第23頁至
    第25頁、第38頁），另有自願受搜索同意書2 份、高雄市政
    府警察局刑事警察大隊搜索扣押筆錄、扣押物品目錄表、扣
    案物照片在卷可佐（見警一卷第107 頁至第113 頁；他卷第
    66頁、第77頁至第78頁；偵一卷第137 頁至第139 頁）。且
    扣案如附表二編號1 至6 所示之物，經檢驗之結果，均有甲
    基安非他命成分（如附表二扣案物名稱欄位所示），有高雄
    市立凱旋醫院110 年4 月12日高市凱醫驗字第67998 號濫用
    藥物成品檢驗鑑定書1 份在卷可參（見偵一卷第191 頁至第
    193 頁），足證被告林怡君之自白與事實相符，足堪採信。
    又販賣毒品之行為，本無一定之公定價格，是其各次買賣價
    格，當亦各有差異，或隨供需雙方之資力、關係之深淺、需
    求之數量、貨源充裕與否、販賣者對於資金之需求如何，殷
    切與否，以及政府查緝之態度，進而為各種不同之風險評估
    ，而為機動性調整，是其價格標準，自非一成不變。況且，
    販賣者從各種「價差」或「量差」或係「純度（如摻入葡萄
    糖等物）」謀取利潤方式，或有差異，然其所圖利益之非法
    販賣行為目的，則屬相同，並無二致。且依一般民眾普遍認
    知毒品之非法交易，向為政府查禁森嚴，且重罰不寬貸，衡
    諸常情，倘非有利可圖，絕無平白甘冒被重罰高度風險之理
    。且本案被告林怡君供稱販賣甲基安非他命新臺幣（下同）
    1,000 元可以賺200 元等語（見警一卷第16頁），堪認被告
    林怡君本案各次販賣毒品犯行均有營利之意圖無訛。綜上，
    被告林怡君上開犯行均堪認定，應予依法論科。
三、論罪科刑之法律適用：
  ㈠核被告林怡君所為，均係犯毒品危害防制條例第4 條第2 項
    之販賣第二級毒品罪，其為供販賣而持有第二級毒品之低度
    行為，應為販賣第二級毒品之高度行為所吸收，均不另論罪
    。被告林怡君所犯上開數罪，犯意各別，行為互殊，應予分
    論併罰。
  ㈡被告林怡君於警詢、偵查及本院審理中自白犯行，有被告林
    怡君之各次筆錄可證，故被告林怡君本案各次販賣第二級毒
    品犯行，爰均依毒品危害防制條例第17條第2 項之規定減輕
    其刑。
  ㈢至於被告林怡君之辯護人雖為被告主張適用刑法第59條之規
    定減輕其刑。按「刑法上之酌量減輕，必於犯罪之情狀可憫
    恕時，始得為之，為刑法第59條所明定，至犯罪情節輕微僅
    可為法定刑內從輕科刑之標準，不得據為酌量減輕之理由」
    ；又「刑法第59條之酌量減輕其刑，必於犯罪之情狀，在客
    觀上足以引起一般同情，認為即予宣告法定低度刑期，猶嫌
    過重者，始有其適用，至於被告無前科，素行端正，子女眾
    多等情狀，僅可為法定刑內從輕科刑之標準，不得據為酌量
    減輕之理由。」，最高法院28年上字第1064號、51年台上字
    第899 號判例意旨可資參照。查被告林怡君就本案犯行雖坦
    承，惟販賣第二級毒品，不僅嚴重殘害國民身心健康，復影
    響社會治安甚鉅，此為政府廣為宣導並教育民眾之事，況且
    被告林怡君前於101 年間即涉犯販賣第二級毒品犯行，經臺
    灣高等法院高雄分院以103 年度上訴字第904 號判決判處罪
    刑確定，有臺灣高等法院被告前案紀錄表在卷可參，是被告
    林怡君對於其行為助長毒品流通氾濫之情自難諉為不知，且
    其本案共有4 次販賣毒品金額分別達3,000 元、4,500 元，
    實難認其犯罪情狀在客觀上足以引起一般同情。故辯護人請
    求本院依刑法第59條酌減被告林怡君之刑，尚難採納。
  ㈣爰審酌被告林怡君明知毒品戕害施用者身心健康，一旦染癮
    ，難以戒除，常使施用者經濟地位發生實質改變而處於劣勢
    ，不僅影響正常生活，且為持續獲得毒品，或衍生其他犯罪
    ，足使社會施用毒品人口增加，而相對提高社會成本，減損
    勞動生產力，影響社會層面至深且鉅，嚴重破壞社會治安，
    向為政府嚴令禁止流通之違禁物，被告林怡君竟販賣第二級
    毒品牟利，所為實屬不該。且被告林怡君前於101 年間曾犯
    販賣第二級毒品罪，經臺灣高等法院高雄分院以103 年度上
    訴字第904 號判決判處罪刑確定，且於假釋期間再犯本案，
    此有臺灣高等法院被告前案紀錄表在卷可參，顯見被告林怡
    君仍未記取教訓遠離毒品。惟念及被告林怡君犯後坦承犯行
    ，態度尚可，兼衡被告林怡君各次販賣行為所得金額之多寡
    ，及其於本院審理時自述之教育程度、家庭生活、經濟狀況
    等情（詳見本院卷第102 頁）等一切情狀，就被告林怡君所
    犯各罪，分別量處如附表一各編號主文欄所示之刑。又按刑
    法第51條數罪併罰定執行刑之立法方式，採限制加重原則，
    亦即非以累加方式定應執行刑，審酌被告本案犯5 次販賣第
    二級毒品犯行，犯行時間介於109 年8 月14日至同年9 月11
    日間所犯，犯罪手法均為與購毒者以電話聯繫，販賣之對象
    僅有3 人，販賣金額介於1,000 元至4,500 元之間，如以實
    質累加方式定其之應執行刑，則處罰之刑度顯將超過其行為
    之不法內涵，違反罪責原則，及考量因生命有限，刑罰對被
    告造成之痛苦程度，係隨刑度增加而生加乘效果，非以等比
    方式增加，是以隨罪數增加遞減刑罰方式，當足以評價被告
    行為不法性之法理（即多數犯罪責任遞減原則），而就被告
    林怡君所犯之罪定其應執行之刑如主文所示。
四、沒收部分：
  ㈠扣案如附表二編號1 至6 所示之甲基安非他命，雖據被告林
    怡君辯稱為供自己施用云云（見警一卷第7 頁），然被告林
    怡君既有如上販賣第二級毒品甲基安非他命之犯行，堪認被
    告林怡君持有之甲基安非他命亦為供販賣而剩餘之毒品，該
    等毒品及無法完全析離之包裝袋，均應依毒品危害防制條例
    第18條第1 項前段之規定，於被告林怡君本案所犯最後一次
    販賣第一級毒品犯行項下宣告沒收銷燬之。至於鑑定所耗損
    之毒品既已滅失，則無庸宣告沒收。
  ㈡被告林怡君本案各次販賣第二級毒品犯行，各有獲取如附表
    一各編號所示之對價，為被告本案之犯罪所得，均未扣案，
    應依刑法第38條之1 第1 項、第3 項規定，宣告沒收，並於
    全部或一部不能沒收或不宜執行沒收時，均追徵其價額。
  ㈢被告林怡君本案持以聯繫附表一各編號所示販賣毒品事宜所
    用之門號0000000000號行動電話（IMEI：000000000000000
    號），據被告林怡君供稱為其所有之物等語（見本院卷第85
    頁），該等門號SIM 卡以及行動電話均未扣案，應依毒品危
    害防制條例第19條第1 項之規定，於被告林怡君各該犯行項
    下宣告沒收，並於全部或一部不能沒收或不宜執行沒收時，
    均追徵其價額。
  ㈣扣案如附表二編號7 所示之物，經檢驗含第一級毒品海洛因
    成分（如附表二扣案物名稱欄之記載），有高雄市立凱旋醫
    院109 年12月10日高市凱醫驗字第66568 號濫用藥物成品檢
    驗鑑定書1 紙可參（見他卷第68頁），據被告林怡君供稱為
    其所有之物，供自己施用等語（見警一卷第7 頁），卷內亦
    無證據足認扣案此部分海洛因與被告林怡君本案犯行有何相
    關，且臺灣高雄地方檢察署檢察官就被告林怡君此部分所涉
    犯行另案偵辦中，故不予宣告沒收。另附表二編號8 、9 所
    示之物，各經檢驗含第三級毒品硝甲西泮、4-甲基甲基卡西
    酮、第四級毒品硝西泮成分（如附表二扣案物名稱欄之記載
    ），此有高雄醫學大學附設中和紀念醫院檢驗醫學部毒物室
    濫用藥物檢驗報告（報告編號S00000-00 、S00000-00 ）、
    高雄市立凱旋醫院110 年6 月16日高市凱醫驗字第68278 號
    濫用藥物成品檢驗鑑定書各1 份在卷可參（見警二卷第104
    頁至第105 頁；偵八卷第163 頁），而據被告林怡君供稱為
    其所有之物，供自己施用等語（見警一卷第7 頁），卷內無
    證據足認該等物品與被告林怡君本案犯行有何相關，不予宣
    告沒收。
  ㈤扣案如附表二編號13至15所示之行動電話共3 支，經核對IME
    I號碼均與上開被告林怡君與證人劉明禕、鄭宛宜、楊佳薰
    聯繫使用之行動電話IMEI號碼不符，是卷內並無證據足認被
    告林怡君持該等扣案行動電話以供本案犯行所用，無從宣告
    沒收。另扣案之附表二編號10至12所示帳本及吸食器，卷內
    亦無證據足認與被告林怡君本案販賣毒品犯行有何相關，不
    予宣告沒收。
據上論斷，應依刑事訴訟法第299 條第1 項前段，判決如主文。
本案經檢察官提起公訴，檢察官李佳韻到庭執行職務。
中　　華　　民　　國　111 　　年　　3 　　月　　3 　　日
                  刑事第十五庭審判長法　官  方錦源
                                    法  官  陳彥霖 
                                    法  官  都韻荃
以上正本證明與原本無異。
如不服本判決應於收受送達後20日內向本院提出上訴書狀，並應
敘述具體理由；如未敘述上訴理由者，應於上訴期間屆滿後20日
內向本院補提理由書（均須按他造當事人之人數附繕本）「切勿
逕送上級法院」。
中　　華　　民　　國　　111 　年　　3 　　月　　4 　　日
  　　　　　　　　　　　　　　　　　 書記官  吳紫瑄　　　　　　　　　　
附錄本案論罪科刑法條：
毒品危害防制條例第4條第2項
附表一：

編號 購毒者 行為人 時間（民國）、地點 聯絡方式、毒品種類、數量、金額（新臺幣） 主 文 1 劉明禕 林怡君 109 年8 月14日18時39分許聯絡後不久，在高雄市○○區○○路00號前 劉明禕以其持有行動電話門號0000000000號，撥打林怡君持有行動電話門號0000000000號，於109 年8月14日18時39分許，聯繫販毒事宜後，於左列時間、地點，林怡君交付價值4,500元之第二級毒品甲基安非他命1 小包（重量約1 錢）予劉明禕，並收取4,500 元。 林怡君犯販賣第二級毒品罪，處有期徒刑伍年捌月。未扣案之行動電話壹支（含SIM 卡號碼：○○○○○○○○○○號壹張、IMEI：○○○○○○○○○○○○○○○號）、犯罪所得新臺幣肆仟伍佰元，均沒收，於全部或一部不能沒收或不宜執行沒收時，均追徵其價額。 2 鄭宛宜 林怡君 109 年8 月26日1 時11分許聯絡後不久，在高雄市○鎮區○○○路000 巷0 弄0號「美廉社超市」前 鄭宛宜以其持有行動電話門號0000000000號，撥打林怡君持有同上行動電話門號，於109 年8 月26日1時11分許，聯繫販毒事宜後，於左列時間、地點，林怡君交付價值3,000 元之第二級毒品甲基安非他命1 小包（重量約1.8公克）予鄭宛宜，並收取3,000 元。 林怡君犯販賣第二級毒品罪，處有期徒刑伍年陸月。未扣案之行動電話壹支（含SIM 卡號碼：○○○○○○○○○○號壹張、IMEI：○○○○○○○○○○○○○○○號）、犯罪所得新臺幣參仟元，均沒收，於全部或一部不能沒收或不宜執行沒收時，均追徵其價額。 3 鄭宛宜 林怡君 109 年8 月31日（起訴書附表誤載為26日，經檢察官於本院準備程序中當庭更正）1 時47分許聯絡後不久，在高雄市左營區華夏路與曾子路口之「7-11超商」門口 鄭宛宜以其持有同上行動電話門號，撥打林怡君持有同上行動電話門號，於109 年8 月31日1 時47分許，聯繫販毒事宜後，於左列時間、地點，林怡君交付價值3,000 元之第二級毒品甲基安非他命1 小包（重量約1.8 公克）予鄭宛宜，並收取3,000 元。 林怡君犯販賣第二級毒品罪，處有期徒刑伍年陸月。未扣案之行動電話壹支（含SIM 卡號碼：○○○○○○○○○○號壹張、IMEI：○○○○○○○○○○○○○○○號）、犯罪所得新臺幣參仟元，均沒收，於全部或一部不能沒收或不宜執行沒收時，均追徵其價額。 4 鄭宛宜 林怡君 109 年9 月10日12時28分許聯絡後不久，在高雄市○○區○○街00號之「威尼斯精品汽車旅館」門口 鄭宛宜以其持有同上行動電話門號，撥打林怡君持有同上行動電話門號，於109 年9 月10日12時28分許，聯繫販毒事宜後，於左列時間、地點，林怡君交付價值3,000 元之第二級毒品甲基安非他命1 小包（重量約1.8 公克）予鄭宛宜，並收取3,000 元。 林怡君犯販賣第二級毒品罪，處有期徒刑伍年陸月。未扣案之行動電話壹支（含SIM 卡號碼：○○○○○○○○○○號壹張、IMEI：○○○○○○○○○○○○○○○號）、犯罪所得新臺幣參仟元，均沒收，於全部或一部不能沒收或不宜執行沒收時，均追徵其價額。 5（即起訴書附表編號5 及犯罪事實欄二） 楊佳薰 林怡君童俊杰 109 年9 月11日21時39分許聯絡後不久，在高雄市大寮區大寮國小門口 楊佳薰以其持有行動電話門號0000000000號，撥打林怡君持有同上行動電話門號，於109 年8 月11日21時39分許，聯繫販毒事宜後，童俊杰（另行審結）可預見林怡君要求駕車搭載其出門，可能是進行販賣毒品交易，竟仍基於縱使便利林怡君前往販賣毒品，亦予容任之幫助販賣第二級毒品甲基安非他命之不確定故意，於左列時間、地點，駕駛林怡君租用之小客車，至左列地點，由林怡君交付價值1,000 元之第二級毒品甲基安非他命1 小包予楊佳薰，並收取1,000 元。 林怡君犯販賣第二級毒品罪，處有期徒刑伍年肆月。扣案如附表二編號1 至6 所示之物均沒收銷燬，未扣案之行動電話壹支（含SIM 卡號碼：○○○○○○○○○○號壹張、IMEI：○○○○○○○○○○○○○○○號）、犯罪所得新臺幣壹仟元，均沒收，於全部或一部不能沒收或不宜執行沒收時，均追徵其價額。 


附表二：

編號 扣案物名稱 備註 1 甲基安非他命1 包（檢驗前淨重3.52公克，檢驗後淨重3.51公克） 林怡君所有之物 2 甲基安非他命1 包（檢驗前淨重3.537 公克，檢驗後淨重3.527 公克） 同上 3 甲基安非他命1 包（檢驗前淨重3.578 公克，檢驗後淨重3.565 公克） 同上 4 甲基安非他命1 包（檢驗前淨重3.649 公克，檢驗後淨重3.636 公克） 同上 5 甲基安非他命1 包（檢驗前淨重0.341公克，檢驗後淨重0.33 公克） 同上 6 甲基安非他命1 包（檢驗前淨重0.517 公克，檢驗後淨重0.503公克） 同上 7 海洛因1 包（檢驗前淨重0.404 公克，檢驗後淨重0.391公克） 同上 8 含第三級毒品硝甲西泮、第四級毒品硝西泮成分之錠劑共6 錠（單顆毛重0.275公克） 同上 9 含第三級毒品4-甲基甲基卡西酮成分之咖啡包1 包（檢驗前淨重8.126 公克，檢驗後淨重7.521 公克，第三級毒品純度太低無法定量其純質淨重） 同上 10 帳本1本 同上 11 安非他命吸食器1組（大） 同上 12 安非他命吸食器1組（小） 同上 13 SAMSUNG 廠牌行動電話1 支（藍色，含門號0000000000號SIM 卡1 張、序號00000000000000000 、00000000000000000 ） 同上 14 蘋果廠牌iPhone行動電話1 支（紅色，含門號00000000000號SIM卡1張、序號000000000000000 ） 同上 15 蘋果廠牌iPhone行動電話1 支（粉色，序號000000000000000 ） 同上